【裁判字號】    90,易,2745
【裁判日期】    901026
【裁判案由】    竊盜
【裁判全文】
臺灣高雄地方法院刑事判決                          九十年度易字第二七四五號
    公  訴  人  臺灣高雄地方法院檢察署檢察官
    被      告  甲○○
右列被告因竊盜案件，經檢察官提起公訴（九十年度偵字第一０二三六號），本院判
決如左：
    主  文
甲○○共同連續竊盜，累犯，處有期徒刑柒月。
    事  實
一、甲○○曾於民國八十三年間，因違反肅清煙毒條例案件，經臺灣高等法院高雄分
    院判處有期徒刑三年八月，於八十八年七月二十三日假釋期滿執行完畢，詎仍不
    知悔改，基於為自己不法所有之竊盜概括犯意，於九十年二月二十八日十一時三
    十分許，在高雄市楠都市場前，見停放在該地點之林貴富所有車號ＸＲＵ—二八
    八號機車之車鑰匙並未取下，即上前發動引擎將該機車騎走，留供己用。復於同
    年三月十五日十三時四十分許，承前開之竊盜犯意，與具有犯意聯絡之丙○○（
    通緝中）共同騎乘前開竊得之機車至高雄縣大社鄉○○路一０三巷三號「龍鄉保
    齡球館」，推由甲○○進入「龍鄉保齡球館」內，趁乙○○○打球不注意之際，
    竊取乙○○○所有放置在椅子上之皮包一個（內有現金新台幣四百元、提款卡三
    張、身分證及駕駛執照各一張），丙○○則負責在外駕駛未熄火之上開機車等候
    接應，甲○○於得手後隨即跑出「龍鄉保齡球館」坐上機車，丙○○立即騎動逃
    逸，惟因太過緊張撞及路旁停放之汽車，而為劉秋英那之夫趕上取回皮包並報警
    查獲，甲○○則趁隙逃逸。
二、案經高雄縣警察局仁武分局移送台灣高雄地方法院檢察署檢察官偵查起訴。
    理  由
一、訊據被告甲○○對於前揭時地竊取機車、皮包之事實均坦承不諱，核與證人林貴
    富、乙○○○證述情節相符，且贓物認領保管單二紙、車輛協尋證明單一紙附卷
    可稽，再訊之證人乙○○○於本院調查時證稱：被告甲○○竊走皮包後，隨即跑
    出保齡球館跳上被告丙○○駕駛發動中之機車逃逸，被告丙○○見被告甲○○一
    上車即將機車騎走等語明確，同案被告丙○○於本院初訊時則供稱：當日其係乘
    坐由甲○○騎乘機車至保齡球館，甲○○叫其在外頭等機車無庸熄火，之後甲○○跑出館外即叫其趕快跑等語在卷，則自同案被告丙○○於甲○○進入行竊時隨
    即換坐於駕駛座，以利被告甲○○一跑出保齡球館即可坐車逃逸，及機車未曾熄
    火且於甲○○一坐上機車立即將機車駛離現場等情觀之，應足徵同案被告丙○○
    與被告甲○○間就竊取皮包之犯行實存有犯意聯絡，是被告甲○○辯稱同案被告
    丙○○對於竊取皮包一事並不知情云云，顯係迴護之詞而不足採信。本件事證明
    確，被告犯行已堪認定，應依法論科。
二、核被告所為，係犯刑法第三百二十條第一項竊盜罪。其與同案被告丙○○就竊取
    皮包之犯行，有犯意聯絡及行為分擔，為共同正犯。又其先後二次竊盜犯行，時
    間緊接，方法相同，且觸犯構成要件相同之罪名，顯係基於概括犯意為之，應依
    刑法第五十六條連續犯之規定論以一罪，並依法加重其刑。再查被告曾於八十三
    年間，因違反肅清煙毒條例案件，經臺灣高等法院高雄分院判處有期徒刑三年八
    月，於八十八年七月二十三日假釋期滿執行完畢，有卷附之臺灣高等法院被告全
    國前案紀錄表、在監在押資料查詢表可按，其受有期徒刑之執行完畢，五年以內
    再犯有期徒刑以上之罪，為累犯，應依法遞加重其刑。爰審酌被告為貪圖私利而
    竊取他人動產，不思尊重他人之財產權，對他人之財產造成損害，且事後猶迴護
    同案被告等一切情狀，酌情量處如主文所示之刑。
據上論斷，應依刑事訴訟法第二百九十九條第一項前段，刑法第二十八條、第五十六
條、第三百二十條第一項、第四十七條，罰金罰鍰提高標準條例第一條前段，判決如
主文。
中      華      民      國      九十    年      十      月    二十六    日
                                  臺灣高雄地方法院刑事第一庭
                                          法  官  黃  悅  璇
右正本證明與原本無異。
如不服本判決，應於判決送達後十日內，向本院提出上訴狀。
                                          書記官  沈      蘊
中    華    民    國      九十      年      十      月      二十九      日
附錄法條：
中華民國刑法第三百二十條第一項
意圖為自己或第三人不法之所有，而竊取他人之動產者，為竊盜罪，處五
年以下有期徒刑、拘役或五百元以下罰金。


司法院資訊處製作；財團法人民間司法改革基金會備份。
